【裁判字號】    97,簡上,35
【裁判日期】    970318
【裁判案由】    竊盜
【裁判全文】
臺灣彰化地方法院刑事判決              97年度簡上字第35號
公  訴  人  臺灣彰化地方法院檢察署檢察官
上  訴  人
即  被  告  甲○○
上列上訴人即被告因竊盜案件，不服本院北斗簡易庭九十六年度
斗簡字第六一九號，中華民國九十六年十二月二十五日第一審簡
易判決（九十六年度偵字第九四八七號），提起上訴，本院管轄
之第二審合議庭判決如下：
    主      文
上訴駁回。
甲○○緩刑貳年。
    犯罪事實及理由
一、本案經本院審理結果，認第一審判決認事用法及量刑均無不
    當，應予維持，並引用第一審判決書記載，事實、證據及理
    由（如附件）。
二、上訴人即被告上訴意旨略以：被告為一智力障礙獨居者，經
    濟狀況不佳；而被害人為慈濟資源回收者，與被告相識，前
    曾多次將回收之資源交由被告變賣，原審未予詳查，遽為論
    罪科刑，顯有違誤，爰請求撤銷原判決，准予緩刑之宣告等
    語。
三、經查：甲○○意圖為自己不法之所有，於民國（下同）九十
    六年十月十二日九時十分許間，在彰化縣二水鄉○○村○○
    路與庄尾二巷口，以徒手竊取乙○○所有白鐵製之車輛防撞
    桿一支，甫得手即為巡邏員警發覺當場查獲，並扣得上開車
    輛防撞桿一支之事實，業據其於警詢、偵訊中及本院審理時
    均供承不諱，核與證人即被害人乙○○於警訊中之指訴情節
    相符，復有贓物認領保管單一紙、現場照片二張附卷可稽，
    本件犯罪事證明確，被告犯行堪以認定。
四、核被告所為，係犯刑法第三百二十條第一項之普通竊盜罪。
    原審依據刑事訴訟法第四百四十九條第一項前段、第四百五
    十四條第二項，刑法第三百二十條第一項、第四十一條第一
    項前段，刑法施行法第一條之一，逕為簡易判決處被告拘役
    二十日，並諭知易科罰金之折算標準，其認事用法並無不當
    ，量刑亦甚妥適，被告上訴為無理由，應予駁回。惟審酌被
    告前未曾因故意犯罪而受有期徒刑以上刑之宣告，有臺灣高
    等法院被告全國前案紀錄表附卷可參，念其素行尚佳，因一
    時疏忽而罹刑章，且其事後亦取得被害人諒解，有彰化縣二
    水鄉調解委員會調解筆錄一份附卷可稽。則被告經此次科刑
    之判決，當知警惕，應無再犯之虞，本院因認對被告所宣告
    之刑，以暫不執行為適當，乃併予宣告緩刑二年，以勵自新
    。
據上論斷，應依刑事訴訟法第四百五十五條之一第一項、第三項
、第三百六十四條、第三百七十三條、第三百六十八條，刑法第
七十四條第一項第一款，判決如主文。
本案經檢察官吳芙如到庭執行職務。
中    華    民    國    97    年     3    月    18    日
                  刑事第一庭    審判長法  官  葉榮郎
                                      法  官  郭麗萍
                                      法  官  胡宜如
以上正本證明與原本無異。
本件不得上訴。
中    華    民    國    97    年    3     月    18    日
                                      書記官  吳金良


司法院資訊處製作；財團法人民間司法改革基金會備份。
